臺灣嘉義地方法院刑事判決　　　　　　　 96年度易字第248號
公　訴　人　臺灣嘉義地方法院檢察署檢察官
被　　　告　甲○○
上列被告因違反毒品危害防制條例案件，經檢察官提起公訴（九
十六年度毒偵字第三五八號、第四五三號），被告於準備程序中
就被訴事實為有罪之陳述，經本院裁定改依簡式程序審理，判決
如下：
    主  文
甲○○施用第二級毒品，累犯，處有期徒刑伍月，扣案之第二級
毒品甲基安非他命肆包（驗後淨重合計零點參肆柒公克）沒收銷
燬之，上開毒品外包裝袋肆個沒收；又施用第二級毒品，累犯，
處有期徒刑伍月，扣案之第二級毒品甲基安非他命壹包（驗後淨
重零點零壹伍公克）沒收銷燬之，上開毒品外包裝袋壹個、電子
磅秤壹台均沒收。應執行有期徒刑捌月，扣案之第二級毒品甲基
安非他命肆包（驗後淨重合計零點參肆柒公克）、壹包（驗後淨
重零點零壹伍公克）均沒收銷燬之，上開毒品外包裝袋伍個、電
子磅秤壹台均沒收。
    事  實
一、甲○○於民國八十七年間曾因施用毒品案件，經依裁定令入
    臺灣嘉義少年觀護所附設勒戒處所觀察、勒戒後，認為無繼
    續施用毒品之傾向，於同年十二月九日出所；而後又因施用
    毒品案件，經依裁定令入臺灣嘉義少年觀護所附設勒戒處所
    觀察、勒戒後，因認有繼續施用毒品之傾向，再令入臺灣臺
    中少年戒治所強制戒治後，迄於八十九年九月十三日停止戒
    治付保護管束期滿執行完畢，又於九十三年十二月間施用毒
    品，經本院以九十四年度嘉簡字第三四一號判決判處有期徒
    刑五月確定，於九十四年十二月九日執行完畢。另因詐欺案
    件，經本院以九十四年度簡上字第二一二號判決處有期徒刑
    六月確定，甫於九十五年九月六日執行完畢。詎其仍不知悔
    改，分別基於施用第二級毒品甲基安非他命之犯意，為下列
    之施用第二級毒品行為：
  (一)於九十六年二月二十七日凌晨二十四時許，在嘉義市○○路
    朋友之住處，以將甲基安非他命置於玻璃球內燒烤吸食煙霧
    之方式，施用第二級毒品甲基安非他命一次，嗣於同年月二
    十八日下午三時四十分許，在嘉義市○區○○路三六號前為
    警臨檢，當場在其襪子內扣得安非他命四小包（驗後淨重共
    ０點三四七公克），且於同日下午五時二十九分許，經警得
    其同意採尿檢驗結果，呈安非他命、甲基安非他命陽性之反
    應，而查悉上情。
  (二)甲○○另於九十六年三月九日上午十一時許，在其位於嘉義
    市○區○○里○○路一三０巷三六號之住處，以將甲基安非
    他命置於玻璃球內燒烤吸食煙霧之方式，施用第二級毒品安
    非他命一次。嗣於同日下午六時十五分許，在嘉義市○區○
    ○里○○路一三０巷三六號前為警臨檢而當場查獲，並在其
    外套右側口袋內扣得電子磅秤一台，另於其上揭住處二樓房
    間內，扣得安非他命一小包（驗後淨重０點０一五公克），
    且於同日下午七時十五分許，得其同意採尿送驗結果，呈安
    非他命、甲基安非他命陽性反應，始悉上情。
二、案經嘉義市警察局第二分局報告臺灣嘉義地方法院檢察署檢
    察官偵查起訴。
    理  由
一、本件係經被告甲○○於準備程序當庭表示認罪，而經本院裁
    定以簡式審判程序加以審理，則依據刑事訴訟法第二百七十
    三條之二、同法第一百五十九條第二項之規定，不適用傳聞
    法則有關限制證據能力之相關規定，合先敘明。
二、訊據被告甲○○對於上開犯罪事實均坦承不諱，佐以被告於
    九十六年二月二十八日下午五時二十九分許、九十六年三月
    九日下午七時十五分，分別經警得其同意採尿送驗，檢驗結
    果均呈甲基安非他命陽性反應等情，有正修科技大學超微量
    研究科技中心檢驗報告二份（檢體編號分別為：2D960207號
    、2H960302號）、違反毒品危害防制條例案件嫌疑人代號與
    真實姓名對照表、北門派出所查獲毒品案件採集尿液送驗姓
    名代號對照表各一份、搜索扣押筆錄、扣押物品目錄表各二
    份在卷可佐，且九十六年二月二十八日、同年三月九日分別
    扣案之疑似甲基安非他命白粉四包、一包，經送鑑定結果確
    均含有甲基安非他命成分，其中九十六年二月二十八日扣案
    之甲基安非他命驗前淨重為０點三四九公克、驗後淨重為０
    點三四七公克，九十六年三月九日扣案之甲基安非他命驗前
    淨重０點０一七公克、驗後淨重０點０一五公克，此有財團
    法人私立高雄醫學大學附設中和紀念醫院九十六年五月八日
    高醫附科字第0960001252號函附檢驗報告二份在卷足憑，並
    有甲基安非他命五包、電子磅秤一台扣案可資佐證，均足資
    擔保被告於本院訊問時所為之上開任意性自白具有相當程度
    之真實性，而得使本院確信被告上述自白確與事實相符，應
    堪採信。又修正之毒品危害防制條例第二十條就施用毒品者
    ，祇於「初犯」及「五年後再犯」二種情形，有其追訴條件
    之限制，即須於初犯經觀察、勒戒或強制戒治釋放後，五年
    內均無施用毒品之行為，始能認其前所實施之觀察、勒戒或
    強制戒治已足遮斷毒癮，而得於五年後再犯時，再予適用初
    犯之規定，重行觀察、勒戒等程序。倘五年內已經再犯，被
    依法追訴處罰，縱其第三次（或第三次以上）施用毒品之時
    間在初犯釋放五年以後，即與「五年後再犯」之情形有別，
    且因已於「五年內再犯」，顯見其再犯率甚高，原實施觀察
    、勒戒或強制戒治，已無法收其實效，而無五年戒斷期之存
    在，自無再經觀察、勒戒及強制戒治之必要，應得逕行追訴
    處罰。被告曾因違反毒品危害防制條例案件，經令入臺灣嘉
    義少年觀護所附設勒戒處所觀察、勒戒後，認為無繼續施用
    毒品之傾向，於八十七年十二月九日出所；而後又因施用毒
    品案件，令入臺灣嘉義少年觀護所附設勒戒處所觀察、勒戒
    後，因認有繼續施用毒品之傾向，再令入臺灣臺中少年戒治
    所強制戒治後，迄於八十九年九月十三日停止戒治付保護管
    束期滿執行完畢，復於九十三年十二月間施用毒品，經本院
    以九十四年度嘉簡字第三四一號判決判處有期徒刑五月確定
    ，於九十四年十二月九日執行完畢，有臺灣嘉義地方法院檢
    察署刑案資料查註紀錄表、臺灣高等法院被告前案紀錄表各
    一份可稽，是被告既曾於「五年內再犯」，且經法院判處罪
    刑確定，被告又再度因施用毒品而被查獲等情，雖本次係於
    其前受強制戒治五年後再犯，仍應依毒品危害防制條例第二
    十三條第二項之規定，予以論科。是本件事證明確，被告施
    用第二級毒品甲基安非他命之犯行，洵堪認定。
三、核被告所為，均係犯毒品危害防制條例第十條第二項之施用
    第二級毒品犯行，其施用前持有甲基安非他命之低度行為，
    為施用之高度行為所吸收，均不另論罪。又所犯上開施用第
    第二級毒品二罪，犯意各別，行為互殊，應分論併罰。再被
    告前因詐欺案件，經本院以九十四年度簡上字第二一二號判
    決處有期徒刑六月確定，並於九十五年九月六日執行完畢等
    情，有前述臺灣嘉義地方法院檢察署刑案資料查註紀錄表、
    臺灣高等法院被告前案紀錄表各一份附卷可按，其於有期徒
    刑之執行完畢五年以內，分別故意再犯本案有期徒刑以上之
    罪，均屬累犯，應各依刑法第四十七條第一項規定，分別加
    重其刑。爰審酌被告前有違反毒品危害防制條例之素行，國
    中肄業之智識程度，前曾因施用毒品經強制戒治程序，竟未
    思悔改，顯然缺乏禁絕毒害決心，與施用毒品犯行係屬戕害
    自身健康之行為，尚未危害他人，且被告於本院審理中坦承
    犯行，態度尚稱良好等一切情狀，分別量處如主文所示之刑
    ，並定其應執行之刑，以資懲儆。
四、扣案之疑似甲基安非他命毒品五包，確含甲基安非他命成分
    ，其中九十六年二月二十八日扣案之甲基安非他命四包驗前
    淨重為０點三四九公克、驗後淨重為０點三四七公克，九十
    六年三月九日扣案之甲基安非他命一包驗前淨重０點０一七
    公克、驗後淨重０點０一五公克，業如前述，應依毒品危害
    防制條例第十八條第一項前段規定沒收銷燬之；而扣案之上
    開毒品外包裝袋五個，既係被告所有，用於包裹毒品，防其
    裸露、逸出、潮濕，便於持有藉以施用，另電子磅秤一台，
    為被告施用前秤重控制數量所有，均為被告供本件施用第二
    級毒品甲基安非他命所用之物，然非屬專供施用毒品所用之
    器具，應依刑法第三十八條第一項第二款規定，宣告沒收之
    。
據上論斷，應依刑事訴訟法第二百七十三條之一第一項、第二百
九十九條第一項前段，毒品危害防制條例第十條第二項，刑法第
十一條、第四十七條第一項、第五十一條第五款、第三十八條第
一項第二款，毒品危害防制條例第十八條第一項前段，判決如主
文。
本案經檢察官蔡彥守到庭執行職務。
中　　華　　民　　國　　96　　年　　5 　　月　　30　　日
                  刑事第一庭    法　官　黃琴媛
如不服本判決，應於判決送達後十日內，向本院提出上訴狀。
以上正本證明與原本無異。
中　　華　　民　　國　　96　　年　　5 　　月　　30　　日
                        　　    書記官　李彩娥
附錄論罪科刑法條：
毒品危害防制條例第10條
施用第一級毒品者，處 6 月以上 5 年以下有期徒刑。
施用第二級毒品者，處 3 年以下有期徒刑。
